【裁判字號】    95,易,801
【裁判日期】    950630
【裁判案由】    強制罪等
【裁判全文】
臺灣臺北地方法院刑事判決               95年度易字第801號
    公  訴  人  臺灣臺北地方法院檢察署檢察官
    被      告  戊○○
    選任辯護人  王東山律師
                李美寬律師
                林孝甄律師
上列被告因強制罪等案件，經檢察官聲請簡易判決處刑（95年度
偵字第6357號），經本院適用通常程序判決如下：
    主    文
戊○○無罪。
    理    由
一、本件公訴意旨略以：戊○○在台北市○○○路61號2樓開設
    餐廳，因不滿住在同大樓6樓住戶甲○○辭退管理員，竟於
    民國94年7月30日上午3時10分許，至甲○○位於台北市○○○路61號6樓之10住處，以腳踢踹甲○○前述處所大門，致
    該大門門把毀損，失去防閑作用而不堪使用，戊○○並以毀
    損門扇之方式施以強暴脅迫，進入甲○○前揭住處，迫使甲○○容受其質問及辱罵等無義務之事，因認被告戊○○涉有
    刑法第304條第1項強制罪及第354條毀損罪之罪嫌。
二、按犯罪事實應依證據認定之，無證據不得推定其犯罪事實；
    又不能證明被告犯罪者，應諭知無罪之判決，刑事訴訟法第
    154條第2項、第301條第1項分別定有明文。
三、公訴意旨認被告戊○○涉有強制罪及毀損罪之罪嫌，無非係
    以證人甲○○、丁○○之陳述，以及被告進入甲○○家中照
    片1張、大門照片5張及修繕單據1紙資為佐證。訊之被告戊○○固不否認有於上揭時間地點至甲○○上開住處敲門之事
    實，惟否認有公訴意旨所指之行為，辯稱：當時是因甲○○
    聘請之管理員未上班，為避免事後爭議，所以要甲○○於值
    班時間去察看，還特地請乙○○一同前去，至甲○○家因未
    看見門鈴，所以以手敲門，並未用腳踹門，後來亦未質問及
    辱罵甲○○等語。
四、經查：被告戊○○於於上揭時間地點至甲○○上開住處敲門
    之事實，業據被告所是認，經核與證人甲○○、丁○○證述
    之情節相符，並有被告進入甲○○家中照片1張可資佐證，
    應可認定；次查，證人即修理大門喇叭鎖之丙○○證稱：「
    他的鎖，用了20、30年，外觀看起來好好的，但是不是很靈
    光，他叫我去換掉…（你換之前鎖是否還可以鎖？）別人叫
    我換，我去就直接換，我不會去試試鎖可不可以鎖或是開。
    （鎖內部零件有沒有壞掉？）內部就是鑄鐵龜裂，這種東西
    過一陣子，會氧化。（龜裂那是氧化的龜裂或是用撞擊造成
    的龜裂？）這東西要拆才知道，造成原因很難說。（你去換
    的時候，以你的觀察，那個鎖因為舊的要換或是壞了要換？
    ）應該是用很久，要換。（照你所述，蓋子蓋回去就好，沒
    有壞？）對。照剛才所提的照片，應該是只有基座蓋子問題
    ，所以我認為應該是舊的要換」等語，因此，依照證人丙○○所述，該喇叭鎖是否已經因為撞擊而受損害，或因使用過
    久而受損害，甚或僅是使用不順暢但並未損害，事實上並無
    從確定；再查：證人甲○○家中大門共裝置三道鎖，其中除
    一道內開鎖為附加於大門之獨立鎖外，另外二道鎖均為構成
    大門一部分的鎖，而指述遭損害之門鎖為喇叭鎖，另外二道
    鎖並未檢查其狀況等情，業據證人丁○○證述明確，並有告
    訴人所提出之大門照片5張在卷可按，雖證人丁○○未能直
    接證述對另外二道鎖是否有受損之問題，但依照大門照片以
    觀，另二道鎖並未有受損之情形，且若該二道鎖亦有受損，
    當會與喇叭鎖一併修理，不致迄今均未修理，因此可認另外
    二道鎖並未受損，則喇叭鎖既為大門構成之一部分，而該大
    門尚有另外二道鎖並未受損（其中一道鎖亦為大門之一部分
    ），則該大門功能尚屬存在，顯然並未達毀棄、損壞或致令
    不堪用之程度，應可認定，因此，並無證據可認被告涉有刑
    法第354條毀損罪罪嫌；又查：被告至甲○○家敲門之目的
    ，係要處理管理員未值班之情形，而甲○○家大門被打開，
    並非係被告以強暴之方式破壞大門之後開啟，而是甲○○在
    敲門聲音告一段落之後，開啟大門檢查大門狀況時，被告乘
    機上前等情，業據證人甲○○、丁○○證述明確，因此，被
    告可以對甲○○「質問及辱罵」，並非係如起訴書所記載「
    以毀損門扇之方式施以強暴脅迫」而得為之，而係被告乘甲○○開門之際所為，故被告並無公訴意旨所指述之事實甚明
    ，況且，管理員當日並未值班之事實，亦為證人甲○○所是
    認，則被告於半夜敲門之處理方式雖顯然與社會所可接受之
    方法相違背，但不能因此遽認該行為係使用強暴之行為而受
    刑法制裁；綜上所述，尚無證據足資認定被告有公訴意旨所
    指之行為，自難以該罪相繩。此外，復查無其他積極確切之
    證據足資證明被告有何犯行，既不能證明被告犯罪，自應依
    法為被告無罪判決之諭知。
五、據上論斷，應依刑事訴訟法第301條第1項、第452條，判決
    如主文。
本案經檢察官鄭堤升到庭執行職務。
中    華    民    國    95    年    6     月    30    日
                  刑事第二庭    審判長法  官  吳孟良
                                      法  官  雷淑雯
                                      法  官  蘇嘉豐
以上正本證明與原本無異。
如不服本判決，應於判決送達後10日內向本院提出上訴狀（應抄
附繕本）。告訴人或被害人如對於本判決不服者，應具備理由請
求檢察官上訴，其上訴期間之計算係以檢察官收受判決正本之日
期為準。
                                      書記官  蘇靜紅
中    華    民    國    95    年    6     月    30    日


司法院資訊處製作；財團法人民間司法改革基金會備份。
